【裁判字號】    89,上易,722
【裁判日期】    890613
【裁判案由】    竊盜
【裁判全文】
臺灣高等法院臺南分院刑事判決            八十九年度上易字第七二二號      Ｇ
      上  訴  人  臺灣臺南地方法院檢察署檢察官
      被      告  甲○○○○ .
右上訴人因被告竊盜案件，不服臺灣臺南地方法院八十九年度易字第四八五號中華民
國八十九年二月二十四日第一審判決（起訴案號：臺灣臺南地方法院檢察署八十九年
度偵字第一二三三號），提起上訴，本院判決如左：
      主      文
上訴駁回。
      理      由
一、公訴意旨以：被告甲○○○○ ○ ○○ONIS基於意圖為自己不法所有之概括犯意，先於民
    國（下同）八十八年六月二十七日下午七時許，在台南縣仁德鄉○○村○○○街
    十三號前，竊取丙○○所有之車牌號碼ＶＤＺ－４５７號輕機車一部，復於同年
    十月二十三日下午三時三十五分許，在台南縣永康市○○路一二七巷十五號前，
    竊取乙○○所有之車號ＮＭＸ－６３２號重機車車牌乙面，懸掛在前揭所竊得之
    車上使用，嗣於八十九年一月十六日下午四時十五分許，在台南市○○路二號前
    ，為警查獲，並取回上述失竊之車牌號碼ＶＤＺ－４５７號輕機車一部及機車上
    之ＮＭＸ－６３２號重機車車牌乙面。因認被告涉犯刑法第三百二十條第一項之
    竊盜罪嫌。
二、按犯罪事實應依證據認定之，無證據不得推定其犯罪事實，又不能證明被告犯罪
    者，應諭知無罪之判決，刑事訴訟法第一百五十四條、第三百零一條第一項分別
    定有明文。又認定不利於被告之事實，須依積極證據，苟積極證據不足為不利於
    被告事實之認定時，即應為有利於被告之認定，更不必有何有利之證據（最高法
    院三十年上字第八一六號判例參照）。再事實之認定，應憑證據，如未能發現相
    當證據，或證據不足以證明，自不能以推測或擬制之方法，為裁判基礎（最高法
    院四十年台上字第八六號判例參照）。
三、本件公訴人認被告涉犯上開竊盜罪嫌，無非以被告坦承知悉在台灣購買機車必須
    要辦理登記或過戶一事，且與菲律賓之規定相符，被告果係向他人購得，為何不
    去辦理登記，以保障自身之權益；況果係購得且收受行車執照，為何未發現行照
    上之機車號碼與機車之號碼不符；又被告果係向他人購得，為何要將車身改噴為
    土黃色，以免為人發現。且右揭事實，業據證人乙○○及丙○○指證歷歷，復有
    贓物認領保管單及車輛失竊電腦單各乙紙附卷可稽等資為依據。
四、訊據被告甲○○○○ ○ ○○ONIS自始至終堅決矢口否認有偷竊右揭ＶＤＺ－４５７號輕
    機車及ＮＭＸ－６３２號車牌一面之行為，並自警初訊即辯稱：該輛輕機車係伊
    於八十八年十、十一月間，向同為菲律賓人現已離境之HECTOR DELA CRUZ以新台
    幣六千元購得，購買時該車即已懸掛ＮＭＸ－６３２號車牌，購得後該車原有之
    白色已經很髒，所以改漆成黃色等語。經查被告上開所辯，業據知悉買車經過之
    證人VINA ADONIS到庭結證無訛，所辯即非無據。再查右揭輕機車及車牌固分別
    係丙○○及乙○○失竊之物，惟遍查全卷，尚無被告偷竊該車與車牌之積極證據
    ，自難僅因被告騎車被查獲，即認定係被告所竊，亦難因被告購車後未依我國法
    令辦理登記或過戶手續，或有噴漆改裝，或被害人遺失機車之地點亦在台南縣仁
    德鄉與被告應有地緣關係，即遽予推測認定上開機車及車牌係被告所竊。故被告
    上開所辯，應足採信。此外復查無其他積極證據足證被告涉有何犯行，揆諸首開
    說明，應認被告被訴犯罪應屬不能證明，原審因予諭知無罪，本院經核其認事用
    法，均無不合。檢察官上訴無理由，應予駁回。至被告是否涉嫌贓物罪，應由檢
    察官另行偵辦。
據上論斷，應依刑事訴訟法第三百六十八條，判決如主文。
本案經檢察官蘇南桓到庭執行職務。
中    華    民    國      八十九      年      六      月      十三      日
                                  臺灣高等法院臺南分院刑事第一庭
                                      審判長法官  鄭    文    肅
                                            法官  楊    明    章
                                            法官  王    浦    傑
右正本證明與原本無異。
不得上訴。
                                      法院書記官  張    清    良
中    華    民    國      八十九      年      六      月     十五       日


司法院資訊處製作；財團法人民間司法改革基金會備份。
